【裁判字號】    99,小上,98
【裁判日期】    990830
【裁判案由】    給付服務費
【裁判全文】
臺灣臺北地方法院民事裁定              99年度小上字第98號
上  訴  人  良福保全股份有限公司
法定代理人  乙○○
被上訴人    甲○○○○○○○○
上列當事人間請求給付服務費事件，上訴人對於中華民國99年6
月14日本院新店簡易庭99年度店小字第67號第一審判決提起上訴
，本院裁定如下：
    主      文
上訴駁回。
第二審訴訟費用新台幣壹仟伍佰元由上訴人負擔。
    理      由
一、按對於小額程序第一審裁判之上訴或抗告，非以其違背法令
    為理由，不得為之；其上訴狀內應記載上訴理由，表明原判
    決所違背之法令及其具體內容；及依訴訟資料可認為原判決
    有違背法令之具體事實，民事訴訟法第436 條之24第2 項、
    第436 條之25分別定有明文。是上訴理由若係就原審取捨證
    據、認定事實之職權行使，指摘其為不當，而非具體表明合
    於不適用法規、適用法規不當、或民事訴訟法第469 條所列
    各款之情形，難認對該判決之如何違背法令已有具體之指摘
    ，應認其上訴為不合法。又上訴不合法者，依同法第436 條
    之32第2 項準用第471 條第1 項、第444 條第1 項規定，法
    院毋庸命其補正，應逕以裁定駁回之。
二、上訴意旨略以：被上訴人未能提出其於98年11月終止契約函
    到達上訴人之證明，則伊請求被上訴人給付自締約後滿1 年
    即98年3 月25日起之服務費暨施工費，洵屬有據。原審遽以
    被上訴人於本件訴訟繫屬中之99年1 月11日提出答辯狀，終
    止契約之意思已到達上訴人，並認定99年1 月15日發生系爭
    契約終止之效力，為不利上訴人之判決，顯屬訴外裁判，構
    成違背法令，判決顯有違誤。為此提起上訴，請求廢棄原判
    決，另為適法之判決云云。
三、經查，上訴人所執之上訴理由，雖係指摘原審判決就當事人
    未聲明之事項為判決，然究其實質，則係就原審認定被上訴
    人是否已合法終止系爭契約多所爭執，猶屬對原審取捨證據
    及認定事實之職權行使，而未於上訴狀內具體表明原審判決
    有何不適用法規、適用法規不當或民事訴訟法第469 條所列
    各款之情形，自難認上訴人對原審判決有如何違背法令情事
    已為具體之指摘，揆諸前揭規定及說明，即不得謂上訴人已
    合法表明上訴理由。從而，應認本件上訴為不合法，應以裁
    定駁回之。
四、本件第二審訴訟費用，確定為如主文第2 項所示之金額。
五、據上論結：本件上訴為不合法，爰依民事訴訟法第436 條之
    32第1 項、第2 項、第444 條第1 項、第436 條之19第1 項
    第95條、第78條，裁定如主文。
中    華    民    國    99    年    8     月    30    日
              民事第五庭 審判長 法  官  薛中興
                                法  官  胡宏文
                                法  官  吳佳薇
以上正本係照原本作成。
本裁定不得抗告。
中    華    民    國    99    年    8     月    30    日
                                書記官  黃曼琳

司法院資訊處製作；財團法人民間司法改革基金會備份。
